【裁判字號】    96,上易,418
【裁判日期】    970108
【裁判案由】    履行債務
【裁判全文】
臺灣高等法院民事判決                 96年度上易字第418號
上    訴    人
即附帶被上訴人  丙○
                元溢國際股份有限公司
上    一    人
法 定 代 理 人  甲○○
兼  上  二  人
訴 訟 代 理 人  乙○○
共          同
訴 訟 代 理 人  紀亙彥律師
被  上  訴  人
即 附帶上訴 人  丁○○
訴 訟 代 理 人  金惠民律師
上列當事人間請求履行債務事件，上訴人對於中華民國96年2月
13日臺灣板橋地方法院95年度訴字第1676號第一審判決提起上訴
，被上訴人並提起附帶上訴，本院於96年12月25日言詞辯論終結
，判決如下：
    主  文
原判決關於命上訴人乙○○給付超過新台幣拾肆萬柒仟捌佰貳
拾元本息部分、丙○給付超過新台幣玖萬陸仟陸佰壹拾壹元本息
部分、元溢國際股份有限公司給付超過新台幣拾捌萬陸仟肆佰
陸拾玖元本息部分，及各該部分假執行之宣告，暨除確定部分外
訴訟費用之裁判均廢棄。
上開廢棄部分，被上訴人在第一審之訴及假執行之聲請均駁回。
乙○○、丙○、元溢國際股份有限公司其餘上訴駁回。
丁○○附帶上訴及假執行之聲請均駁回。
第一審訴訟費用（除確定部分外）關於命上訴人負擔部分，及第
二審訴訟費用關於上訴部分，由上訴人乙○○負擔百分之三十一
、丙○負擔百分之九、元溢國際股份有限公司負擔百分之三十五
，餘由被上訴人負擔；第二審訴訟費用關於附帶上訴部分，由附
帶上訴人負擔。
    事實及理由
一、被上訴人即附帶上訴人丁○○（下稱丁○○）主張：
  (一)伊於民國（下同）93年8月間與上訴人即附帶被上訴人元溢
    國際股份有限公司（下稱元溢公司）、乙○○（下稱乙○○
    ）、丙○（下稱丙○）、原審共同被告彭錦雄（下稱彭錦雄
    ）合資設立訴外人鼎鑫科技股份有限公司（下稱鼎鑫公司）
    ，由伊提供：1.含金屬污泥回收再利用處理方法（下稱系爭
    回收處理方法）、2.活頁式輸送帶改良結構、3.負壓式高溫
    乾燥爐等3項專利與技術作價為出資額，其他股東則以現金
    出資，各股東持股率：伊25%、彭錦雄10.5 %、乙○○27%
    、丙○7.5%、元溢公司為30%。嗣於94年10月27日鼎鑫公司
    股東決議請伊退出公司經營，並由股東元溢公司、乙○○、
    彭錦雄與伊簽立協議書（下稱系爭協議），內容為：1.伊取
    回前述第2、3項之專利與技術，而第1項之專利鼎鑫公司則
    仍留存使用，並作價新台幣（下同）125萬元；2.留存之專
    利、技術，鼎鑫公司以每股面額10元之價格，由該公司股東
    依持股比率購回，並以鼎鑫公司名義簽發，由彭錦雄、乙○
    ○及訴外人簡劍峰背書如附表一所示之支票（下稱系爭支票
    ）交付伊作為買回之價金。惟伊持系爭支票提示未獲兌領，
    元溢公司、乙○○、丙○、彭錦雄等人即應為彌補，是彭錦
    雄應給付伊17萬5000元、乙○○應給付伊45萬元、丙○應給
    付伊12萬5000元、元溢公司應給付伊50萬元。
  (二)伊並無欠鼎鑫公司如附表二所示之借款，退步言，縱伊有欠
    鼎鑫公司借款，惟伊於鼎鑫公司每月薪資9萬元，有93年日
    記帳可證，94年1月至9月伊每月實領僅45萬元，茲以短收之
    薪資扣抵上開借款。
  (三)依鼎鑫公司日記帳及伊扣繳憑單等資料，鼎鑫公司對伊亦負
    有債務，是鼎鑫公司對伊之債權係附有同時履行抗辯權之債
    權，乙○○、丙○、元溢公司（以下合稱乙○○等3人）即
    不得主張抵銷。
  (四)兩造間亦無互有對立債權存在，乙○○等3人主張抵銷亦於
    法無據。渠等以鼎鑫公司對伊存有債權，再以債權受讓人主
    張與伊對渠等之債權為抵銷，亦非適法。
  (五)鼎鑫公司係以伊提供系爭回收處理方法之技術為主要營業項
    目之一，顯見伊與鼎鑫公司間委任之信賴關係至深，基於當
    事人間信賴關係成立之契約，性質上不適於讓與，鼎鑫公司
    與乙○○等3人之讓與行為即屬無效，乙○○等3人主張抵銷
    ，並無足採。
  (六)鼎鑫公司為債權讓與之法定代理人應為公司董事長乙○○，
    惟系爭債權讓與契約書鼎鑫公司法定代理人為監察人簡劍峰
    ，顯與公司法第208條第3項、第213條規定不合，讓與程序
    即有瑕疵，應為無效，無從主張抵銷。
  (七)爰依兩造間系爭協議之法律關係，聲明：(1)彭錦雄應給付伊
    17萬5000元，及自本訴訟繕本送達之翌日起至清償日止，按
    週年利率百分之五計算之利息。(2)乙○○應給付伊45萬元，
    及自本訴訟繕本送達之翌日起至清償日止，按週年利率百分
    之五計算之利息。(3)丙○應給付伊12萬5000元，及自本訴訟
    繕本送達之翌日起至清償日止，按週年利率百分之五計算之
    利息。(4)元溢公司應給付伊50萬元，及自本訴訟繕本送達之
    翌日起至清償日止，按週年利率百分之五計算之利息。(5)願
    供擔保，請准宣告假執行。原審判命彭錦雄應給付丁○○17
    萬5000元本息，乙○○應給付丁○○43萬1540元本息，丙○
    應給付丁○○11萬9871元本息，元溢公司應給付丁○○47萬
    9489元本息，並駁回丁○○其餘之訴。乙○○等3人就其等
    敗訴部分，僅就判命乙○○給付超過9萬4040元、丙○給付
    超過2萬6122元、元溢公司給付超過10萬4488元部分聲明不
    服，提起上訴，丁○○則就其敗訴部分提起附帶上訴（彭錦
    雄就其敗訴部分未據聲明不服，此部分已告確定；乙○○等
    3人未上訴部分，亦已告確定）。丁○○於本院聲明：(1)原
    判決不利於伊部分廢棄。(2)上開廢棄部分，乙○○應再給付
    伊1萬8460元，並自95年9月11日起至清償日止，按週年利率
    百分之五計算之利息；丙○應再給付伊5129元，並自95年8
    月30日起至清償日止，按週年利率百分之五計算之利息；元
    溢公司應再給付伊2萬511元，並自95年12月21日起至清償日
    止，按週年利率百分之五計算之利息。(3)願供擔保，請准宣
    告假執行。(4)乙○○等3人之上訴駁回。
二、乙○○等3人則以：
  (一)系爭協議係倉促簽訂，債務不及清理，乃暫由鼎鑫公司簽發
    系爭支票交丁○○，言明清理債務後，再作換票處理。嗣丁
    ○○發存證信函後，伊等曾於94年12月16日委請王坤成律師
    回覆，請丁○○於94年12月20日前出面協商，詎丁○○未出
    面協商，反塗改支票發票日後提示，以致退票。
  (二)鼎鑫公司將其對丁○○所有如附表二所示之債權85萬350元
    ，讓與乙○○35萬5960元、丙○9萬8878元及元溢公司39萬
    5512元，由乙○○等3人以答辯狀繕本送達丁○○作為債權
    讓與之通知，已生債權讓與之效力，乙○○等3人自得對丁
    ○○之請求主張抵銷。抵銷後，乙○○尚應給付9萬4040元
    、丙○應付2萬6122元、元溢公司應付14萬488元。
  (三)丁○○提出之「日記帳」並非鼎鑫公司之正式文書，亦無人
    員簽署，彭錦雄亦證稱丁○○每月薪資實為5萬元，足見鼎
    鑫公司並無積欠丁○○薪資，丁○○應就其每月有9萬元薪
    資為舉證。
  (四)丁○○雖原為鼎鑫公司之董事長，此僅係鼎鑫公司之代表人
    而已，雙方並無任何信賴關係，不影響債權之移轉，且系爭
    專利既已為鼎鑫公司所有且專用，鼎鑫公司不因擁有該專利
    之專用權，而不得對發明人之債權為讓與。
  (五)按法無明文規定監察人不得代表公司為意思表示，且本件因
    涉及公司原股東間之債權債務，且受讓人為公司之全體董事
    及股東，為表慎重及利益迴避，由監察人為公司之代表人為
    債權讓與，與法無違。
  (六)丁○○就於鼎鑫公司任董事長時有固定零用金，並未遵鈞院
    所命舉證說明，依一般經驗法則，零用金之每月數額當為固
    定，且領取之次數亦應為每月一次。然丁○○所兌領之零用
    金支票，於支出憑單上均載明零用金預支，且同於94年3月
    10日分為8600元及3萬5500元二筆，已有可疑。實則鼎鑫公
    司根本無該制度，否則丁○○應可提出其他月分或年度之資
    料為佐。
  (七)乙○○等3人並於本院聲明：(1)原判決關於命乙○○給付超
    過9萬4040元部分，命丙○給付超過2萬6122元部分及命元溢
    公司給付超過10萬4488元部分及其假執行之宣告均廢棄。(2)
    上開廢棄部分，丁○○在第一審之訴及假執行之聲請均駁回
    。(3)對造之附帶上訴駁回。
三、兩造不爭執事項：
  (一)元溢公司、乙○○、彭錦雄與丁○○於94年10月27日簽立系
    爭協議。
  (二)車號BH-6045號汽車係丁○○所有，非鼎鑫公司所有。
  (三)附表二編號4「空氣對流發電系統專利」為丁○○所享有，
    與鼎鑫公司無關。
  (四)如附表二編號9所示之「負壓式高壓分解爐專利」與系爭協
    議中「負壓式高溫乾燥爐專利」係同一。
  (五)丁○○退出鼎鑫公司經營後，系爭回收處理方法之專利，作
    價125萬元，由該公司股東依持股比率購回。
四、丁○○又主張：系爭回收處理方法之專利，作價125萬元，
    由鼎鑫公司股東依持股比率購回，並以鼎鑫公司名義簽發，
    由彭錦雄、乙○○及訴外人簡劍峰背書之系爭支票作為買回
    系爭專利之價金，惟系爭支票未獲兌現，乙○○等3人自應
    依持股比率支付價金等語。乙○○等3人就需依持股比率支
    付價金，固不爭執，惟以伊等已受讓鼎鑫公司對丁○○如附
    表二所示之債權，自得對丁○○之請求主張抵銷等情詞置辯
    。則本件所應審究者厥為：(一)鼎鑫公司對丁○○有無如附表
    二所示之債權存在？(二)鼎鑫公司將債權讓與乙○○等3人是
    否合法、有效？(三)乙○○等3人主張之抵銷，有無理由？茲
    分別論述如下：
  (一)按「當事人主張有利於己之事實者，就其事實有舉證之責任
    。」，民事訴訟法第277條前段定有明文。是依「請求履行
    債務之訴，原告就其所主張債權發生原因之事實，固有舉證
    之責任，若被告自認此項事實而主張該債權已因清償而消滅
    ，則清償之事實，應由被告負舉證之責任，此觀民事訴訟法
    第277條之規定自明。」（最高法院28年上字第1920號判例
    意旨參照）。本件乙○○等3人既就丁○○依系爭協議書主
    張其等3人應履行債務之情事不為爭執，其等3人為抵銷之抗
    辯，揆諸首揭說明，自應就鼎鑫公司確實對丁○○有債權之
    情事負舉證之責。
    1.乙○○等3人抗辯：附表二編號1所示10萬元、編號5所示
      8600元、編號6所示3萬5500元、編號7所示10萬元，為丁
      ○○向鼎鑫公司預支之「暫借款」，業據提出支票影本2
      紙、鼎鑫公司支付憑單2紙為證（見原審卷第55、64、65
      、116、117頁）。丁○○則主張：編號1之支票係由伊轉
      交付與訴外人春源公司之公關費用，編號5、6為伊擔任公
      司董事長所支領之「零用金」，編號7之支票則為交際費
      ，並非暫借款等語。經查，編號1、7之支票背面均有丁○
      ○領款背書之蓋章，並書寫其身分證號碼，可見丁○○已
      兌領該支票，丁○○主張係轉交春源公司之公關費用、交
      際費，惟並未舉證以實其說，甚而編號7之支票係鼎鑫公
      司委託春源環境工程技師事務所（下稱春源事務所）應付
      申辦證照之費用，此有丁○○提出之鼎鑫公司支付憑單在
      卷可考（見本院卷第116頁），然丁○○擅自用印取消支
      票受款人記載後兌領，而春源事務所回覆鼎鑫公司稱費用
      「未付」，復有鼎鑫公司應付帳款查核對帳函附卷可稽（
      見本院卷第69頁），足見鼎鑫公司對春源事務所之債務並
      未解免，編號1、7號二筆款項顯為丁○○個人所挪用，另
      丁○○就其擔任鼎鑫公司董事長得按月支領「零用金」，
      亦未舉證以實其說，且編號5所示金額係支付丁○○所有
      車號BH-6045號汽車之修理費，復有順翔汽車修理廠明細
      表在卷可憑（見原審卷第62頁），顯係丁○○個人花費所
      用，丁○○此部分之主張，自不足採。故乙○○等3人抗
      辯：附表二編號1、5、6、7為丁○○向鼎鑫公司預支之「
      暫借款」，自堪採信。
    2.乙○○等3人抗辯：附表二編號2、3、4、8、9、10所示款
      項亦為丁○○向鼎鑫公司預支之「暫借款」，另編號11所
      示款項係丁○○提出「94年國家發明創作獎得獎專輯」第
      26頁標題所載「專利：含金屬污泥回收再利用處理方法發
      明第144419號」，而丁○○上開專利既已作為對鼎鑫公司
      之出資，而上開發明創作獎之甄選報名則為94年度（至94
      年5月20日止），是上開發明專利參加甄選時，其權利已
      屬鼎鑫公司所有，基此專利權利衍生之利益，亦應歸屬鼎
      鑫公司享有等情，固據提出支票影本6紙、應收帳款通知
      單、應收帳款對帳單、請款單、收款證明單等為證（見原
      審卷第56至63、66至71頁）。丁○○則主張：編號2、3、
      4、9、10係鼎鑫公司委託申請專利所支出之費用，應由鼎
      鑫公司支付，編號8所示6萬8000元支票之憑票支付欄空白
      ，而反面僅有屬名「發育」之背書，無從認定為伊之借款
      ，編號11發明獎金30萬元部分，則因系爭回收處理方法之
      發明為伊獨立創作，且早在成立鼎鑫公司前，發明獎金30
      萬元應屬伊所有等語。經查，細繹乙○○等3人所提前揭
      鼎鑫公司出具之支付憑單2件，該公司支付憑單係由經辦
      人提出申請，並經該公司會計（斯時為訴外人高佳綾）、
      總經理（斯時為乙○○）及董事長（斯時為丁○○）層層
      審核始得撥款動用之情事以觀，足見鼎鑫公司支出款項之
      相關程序尚稱完整而嚴謹，則在此情況下，如附表二編號
      2、3、4、8至10所示之6項款項既均係鼎鑫公司所動用，
      則自應有相對應之鼎鑫公司支付憑單可供查核，惟乙○○
      等3人未提出相對應之鼎鑫公司支付憑單，自無從僅以具
      有無因性之支票、訴外人提出之相關單據即得認定此部分
      費用為丁○○私人向鼎鑫公司動用之費用。且編號2之支
      票受款人載明「敦化國際專利法律事務所」（下稱敦化事
      務所），而該所之應收帳款通知書申請人亦載為鼎鑫公司
      ，編號3之支票受款人載明「聯誠國際專利商標聯合事務
      所」（下稱聯誠事務所），該所通知函上之「委任人」亦
      蓋有「鼎鑫公司」章，編號4、9、10之支票受款人均載明
      「誠邦國際專利商標聯合事務所」（下稱誠邦事務所），
      且係於94年3月間至94年8月間所支出，時間均在丁○○以
      專利與技術作價為出資額，而乙○○等3人合資成立鼎鑫
      公司之後，足見在此期間申請專利係鼎鑫公司委託處理，
      應由鼎鑫公司支付。至編號8支票受款人欄為空白，而反
      面僅有屬名「發育」之背書，乙○○等3人雖抗辯此為丁
      ○○借支供其子謝翔麟海外參展之團費，惟乙○○等3人
      未提出相對應之鼎鑫公司支付憑單可供查核，已詳如前述
      ，復就此未舉證以實其說，無從認定為丁○○之借款。又
      查，如附表二編號11所示之款項既係智財局所辦理之94年
      國家發明創作獎，則依94年國家發明創作獎甄選要點第4
      條第5項「獎助金發放相關規定：參選發明獎或創作獎之
      獎助，以專利證書中所載之發明人或創作人為受領人。」
      之規定，自應以上開專利之發明人或創作人即丁○○為受
      領人，鼎鑫公司既非上開專利之創作人，自無權享有此項
      發明獎金，更無從據以主張對丁○○享有債權。乙○○等
      3人此部分之抗辯，委無足採。
    3.綜上，乙○○等3人主張如附表二編號1至11所示之款項，
      其中僅如編號1、5、6、7所示之款項100,000元、8,600元
      、35,500元、100,000元可認定係丁○○向鼎鑫公司借支
      款項，為鼎鑫公司之債權，逾此部分之抗辯則均無可採。
  (二)次按「債權人得將債權讓與於第三人。」、「債權之讓與，
    非經讓與人或受讓人通知債務人，對於債務人不生效力。」
    ，民法第294條第1項前段、第297條第1項前段分別定有明文
    。鼎鑫公司既對丁○○享有如附表二編號1、5、6、7所示之
    債權合計244,100元（即100,000元＋8,600元＋35,500元＋
    100,000元=244,100元），已如前述，則鼎鑫公司將此債權
    讓與乙○○3人，並經其等3人以本件答辯狀繕本送達之方式
    將此債權讓與通知丁○○，即發生債權讓與之效力，丁○○
    主張鼎鑫公司與乙○○等3人間之債權讓與為無效，自不足
    採。鼎鑫公司對丁○○之前開債權既已移轉於乙○○等3人
    ，則此時乙○○等3人即為上開債權之債權人，而非第三人
    ，且與本件丁○○主張之部分已達抵銷適狀，是丁○○主張
    ：乙○○等3人以第三人對伊之債權主張抵銷等情即與事實
    未符，亦不足採信。至於丁○○另以縱其在鼎鑫公司有借款
    情事，惟均已由爾後之薪資扣抵（即丁○○在鼎鑫公司任職
    每月薪資90,000元，惟就94年1月至9月丁○○實際領得薪津
    僅450,000元，與應該領取810,000元尚有差距）等情，固據
    其提出鼎鑫公司日記帳、丁○○94年度扣繳憑單為證（見原
    審卷第80至82頁），非惟乙○○等3人所否認，且丁○○提
    出之日記帳僅載記其93年7至9月3個月間每月各領取薪資
    90,000元，並無從證明其94年亦係自鼎鑫公司領取月薪
    90,000元，是丁○○94年度之月薪是否為90,000元？若係
    90,000元，其未領足之部分原因為何？容或出於多端，均無
    從以此即認丁○○對鼎鑫公司尚有薪資債權未獲清償，是丁
    ○○此部分之主張均非可採。是鼎鑫公司將如附表二編號1
    、5、6、7所示對丁○○之債權合計244,100元讓與乙○○等
    3人，其等3人進而對丁○○為抵銷抗辯為可採信，是乙○○
    、丙○、元溢公司就此讓與之金額依債權讓與之比例41.86%
    、11.63%、46.51%（見原審卷第74頁）計算後分別可得
    102,180元、28,389元、113,531元（元以下四捨五入），是
    丁○○對乙○○、丙○、元溢公司可得請求之金額分別為
    347,820元（即450,000－102,180＝347,820）、96,611元（
    即125,000－28,389＝96,611）及386,469元（即500,000－
    113,531＝386,469）。
五、綜上所述，丁○○主張：系爭回收處理方法之專利，作價
    125萬元，由鼎鑫公司股東依持股比率購回，惟系爭支票未
    獲兌現，乙○○等3人自應依持股比率支付價金，為可採。
    乙○○等3人抗辯：伊等已受讓鼎鑫公司對丁○○如附表二
    編號1、5、6、7所示之債權，自得對丁○○之請求主張抵銷
    ，亦為可採。從而，丁○○依兩造間系爭協議之法律關係，
    請求乙○○給付347,820元、丙○給付96,611元、元溢公司
    給付386,469元，及各自乙○○等3人收受繕本翌日起至清償
    日止，按週年利率百分之五計算之利息，為有理由，應予准
    許。丁○○逾此部分之請求，則為無理由，應予駁回；其假
    執行之聲請亦失所附麗，應併予駁回。原審就超過上開應准
    許部分，為乙○○等3人敗訴之判決，並為假執行之宣告，
    自有未洽。乙○○等3人上訴意旨指摘原判決此部分不當，
    求予廢棄改判，為有理由，自應由本院予以廢棄改判，如主
    文第二項所示。至於上開應准許部分，原審判命乙○○等3
    人如數給付，並依兩造之聲請，以供擔保為條件，為准、免
    假執行之宣告，核無不合。乙○○等3人上訴意旨指摘原判
    決此部分不當，求予廢棄改判，為無理由，應予駁回。另丁
    ○○就原審為其敗訴部分，提起附帶上訴，指摘原判決此部
    分不當，求予廢棄改判，亦為無理由，應予駁回；其假執行
    之聲請亦失所附麗，應併予駁回。
六、本件事證已臻明確，兩造其餘陳述及攻擊防禦方法，經審酌
    後核與判決結果不生影響，爰不再一一論述，附此敘明。
據上論結，本件乙○○等3人之上訴，為一部有理由，一部無理
由，丁○○之附帶上訴為無理由，依民事訴訟法第449條第1項、
第450條、第78條、第79條、第85條第1項前段，判決如主文。
中    華    民    國    97    年    1     月    8     日
                      民事第三庭
                        審判長法  官 林敬修
                              法  官 藍文祥
                              法  官 黃騰耀
正本係照原本作成。
不得上訴。
中    華    民    國    97    年    1     月    9     日
                              書記官 秦仲芳
┌──────────────────────────────────────────┐
│附表一                                                                              │
├──┬────┬───────┬───────┬──────┬──────┬────┤
│編號│發票人  │付    款    人│背    書    人│發  票  日  │票面金額    │支票號碼│
│    │        │              │              │            │（新臺幣）  │        │
├──┼────┼───────┼───────┼──────┼──────┼────┤
│１  │鼎鑫公司│臺北富邦銀行中│彭錦雄、簡劍峰│94年12月25日│1,250,000元 │0000000 │
│    │        │壢分行        │、乙○○      │            │            │        │
└──┴────┴───────┴───────┴──────┴──────┴────┘
┌──────────────────────────────────────────────┐
│附表二（即丙○、乙○○、元溢公司主張丁○○尚積欠訴外人鼎鑫公司之款項）                      │
├──┬──────┬─────┬─────────┬────────────────────┤
│編號│暫借款日期  │金額（新臺│票號（如以支票給付│預支名稱                                │
│    │            │幣）      │者，付款人均係臺北│                                        │
│    │            │          │富邦銀行中壢分行）│                                        │
├──┼──────┼─────┼─────────┼────────────────────┤
│１  │93年12月23日│100,000元 │0000000           │丁○○暫借款                            │
├──┼──────┼─────┼─────────┼────────────────────┤
│２  │94年3月15日 │27,500元  │0000000           │丁○○委由敦化國際專利法律事務所就「空氣│
│    │            │          │                  │流發電系統」專利審查之代付規費及承辦費  │
├──┼──────┼─────┼─────────┼────────────────────┤
│３  │94年3月25日 │53,750元  │0000000           │丁○○暫借款                            │
│    │            │          │                  │丁○○委由聯誠國際專利商標聯合事務所（下│
│    │            │          │                  │聯誠事務所）就「含金屬污泥回收再利用處理│
│    │            │          │                  │方法」專利向中國大陸申請專利案件費用    │
├──┼──────┼─────┼─────────┼────────────────────┤
│４  │94年4月10日 │45,000元  │0000000           │丁○○暫借款                            │
│    │            │          │                  │丁○○委由聯誠事務所就「空氣對流發電系統│
│    │            │          │                  │專利向美國申請專利案件費用              │
├──┼──────┼─────┼─────────┼────────────────────┤
│５  │94年4月30日 │8,600元   │0000000           │丁○○暫借款                            │
├──┼──────┼─────┼─────────┼────────────────────┤
│６  │94年4月30日 │35,500元  │0000000           │丁○○暫借款                            │
├──┼──────┼─────┼─────────┼────────────────────┤
│７  │94年3月15日 │100,000元 │0000000           │丁○○申辦技師證照費用                  │
├──┼──────┼─────┼─────────┼────────────────────┤
│８  │94年8月31日 │68,000元  │0000000           │丁○○暫借款                            │
├──┼──────┼─────┼─────────┼────────────────────┤
│９  │94年8月31日 │67,000元  │0000000           │丁○○暫借款                            │
│    │            │          │                  │丁○○委由誠邦國際專利商標聯合事務所（下│
│    │            │          │                  │誠邦事務所）就「負壓式高溫分解爐」專利向│
│    │            │          │                  │美國及中國大陸申請專利案件費用          │
├──┼──────┼─────┼─────────┼────────────────────┤
│１０│94年7月31日 │45,000元  │0000000           │丁○○暫借款                            │
│    │            │          │                  │丁○○委由誠邦事務所就「各種金屬污泥回收│
│    │            │          │                  │用處理法」專利向美國申請專利案件費用    │
├──┼──────┼─────┼─────────┼────────────────────┤
│１１│93年10月31日│300,000元 │無相關支票        │丁○○借支款                            │
│    │            │          │                  │丁○○向鼎鑫公司借支因「含金屬污泥回收再│
│    │            │          │                  │用處理方法」由經濟部智慧財產局95年國家發│
│    │            │          │                  │明創作獎獎金                            │
└──┴──────┴─────┴─────────┴────────────────────┘


司法院資訊處製作；財團法人民間司法改革基金會備份。
